臺灣臺南地方法院新市簡易庭民事簡易判決   
111年度新簡字第125號
原      告  王勝輝  
            陳怡君  
共      同
訴訟代理人  杜婉寧律師
被      告  陳國慶  


            陳榮参  


上 一 人 
訴訟代理人  林育弘律師 
            何建宏律師
上 一 人
複代理人    蔡長勛律師
被      告  顏基沛  


上列被告等因被告陳國慶過失致死等案件，原告提起刑事附帶民
事訴訟請求損害賠償，由本院刑事庭以110年度交重附民字第33
號刑事附帶民事訴訟裁定移送前來，經本院於民國111年7月1日
言詞辯論終結，判決如下：
    主      文
被告丙○○、丁○○應連帶給付原告甲○○新臺幣1,029,871元，及被
告丙○○自民國110年8月31日起、被告丁○○自民國110年9月14日起
，均至清償日止，按週年利率百分之5計算之利息。
被告丙○○、丁○○應連帶給付原告乙○○新臺幣1,964,120元，及被
告丙○○自民國110年8月31日起、被告丁○○自民國110年9月14日起
，均至清償日止，按週年利率百分之5計算之利息。
訴訟費用由被告丙○○、丁○○連帶負擔4分之1，餘由原告負擔。
本判決原告勝訴部分得假執行。但被告丙○○、丁○○分別以新臺幣
1,029,871元、新臺幣1,964,120元，為原告甲○○、乙○○預供擔保
，得免為假執行。
原告其餘之訴及假執行之聲請均駁回。
    事實及理由
一、原告起訴主張：
　㈠被告丙○○無駕駛執照，仍於民國109年6月20日23時13分許，
    駕駛車牌號碼0000-00號自用小貨車（下稱肇事車輛），沿
    臺南市永康區河堤道路由東往西方向行駛，行至永康區鹽洲
    里編號256號路燈前，原應注意行車速度應依速限、超越前
    車應與前車左側保持半公尺以上之間隔，且在劃有分向限制
    線之路段，不得駛入來車之車道，而依當時天候晴、夜間有
    照明、柏油路面乾燥無缺陷、無障礙物、視距良好等情，並
    無不能注意之情事，竟疏未注意及此，貿然以超過時速50公
    里之速度行駛，並跨越分向限制線欲超越前方之車輛，適對
    向車道有車輛駛至，被告丙○○為閃避對向來車遂駛回原車道
    ，先與訴外人陳思涵所駕駛車牌號碼000-0000號之普通重型
    機車發生碰撞，進而失控再與對向由訴外人即原告之子王柏
    諺駕駛之車牌號碼000-0000號普通重型機車發生碰撞，致王
    柏諺因此受有第2頸椎骨折、顱骨骨折併蜘蛛膜下腔出血及
    急性硬腦膜下出血、左側第4、5肋骨骨折併雙肺挫傷、左肩
    胛骨骨折等傷害，經送醫急救，仍於同年7月6日死亡。
　㈡原告因被告丙○○之過失行為受有下列損害：
　⒈原告甲○○部分：
　⑴醫療費新臺幣（下同）13,045元。
　⑵喪葬費232,200元：原告甲○○因王柏諺遭不法侵害致死，支出
    喪葬費共232,200元。
　⑶扶養費1,457,489元：原告甲○○於系爭車禍發生時，年齡為49
    歲，依內政部108年臺南市簡易生命表，尚有餘命33.04年，
    是原告甲○○滿65歲後得受扶養17.04年（計算式：49+33.04-
    65＝17.04）。依行政院主計總處所調查公布之108年度家庭
    收支調查報告表，臺南市平均每人每月消費支出為20,114元
    ，又原告甲○○之扶養義務人尚有子女王哲勗，於原告甲○○年
    滿65歲時已有扶養能力。依霍夫曼計算方式扣除中間利息後
    ，原告甲○○得請求之扶養費為1,457,489元（計算式：20,11
    4×12×12.0769÷2＝1,457,489）。
　⑷精神慰撫金450萬元：原告甲○○為王柏諺之父親，因被告丙○○
    之過失行為以致天人永隔，驟失親人的陪伴，原告甲○○受有
    莫大之精神上痛苦，故請求精神慰撫金450萬元。
　⑸以上金額合計為6,202,734元。
　⒉原告乙○○部分：
　⑴扶養費1,643,233元：原告乙○○於系爭車禍發生時，年齡為44
    歲，依內政部108年臺南市簡易生命表，尚有餘命41.62年，
    是原告乙○○滿65歲後得受扶養20.62年（計算式：44+41.62-
    65＝20.62）。依行政院主計總處所調查公布之108年度家庭
    收支調查報告表，臺南市平均每人每月消費支出為20,114元
    ，又原告乙○○之扶養義務人尚有子女王哲勗，於原告乙○○年
    滿65歲時已有扶養能力。依霍夫曼計算方式扣除中間利息後
    ，原告乙○○得請求之扶養費為1,643,233元（計算式：20,11
    4×12×13.616÷2＝1,643,233）。
　⑵精神慰撫金450萬元：原告乙○○為王柏諺之母親，因被告丙○○
    之過失行為以致天人永隔，驟失親人的陪伴，原告乙○○受有
    莫大之精神上痛苦，故請求精神慰撫金450萬元。
　⑶以上金額合計為6,143,233元。
　㈢又被告丙○○係受僱於被告丁○○，於執行職務時發生系爭車禍
    ，致王柏諺死亡，僱用人即被告丁○○應與被告丙○○負連帶賠
    償責任。另肇事車輛為被告戊○○所有，被告戊○○明知被告丙○○未領有合格駕駛執照，不能駕駛車輛，竟將自己名義借予
    被告丙○○使用，購買其執業所需之肇事車輛，或將肇事車輛
    借予被告丙○○使用以致肇事，被告戊○○之行為，違反道路交
    通管理處罰條例第21條第1項第1款、第5款等保護他人之法
    律。倘無被告戊○○出借名義或肇事車輛之幫助行為，被告丙○○不可能駕駛肇事車輛肇事，即被告戊○○違反保護他人法律
    之幫助行為，結合被告丙○○之過失侵權行為，均為被害人王
    柏諺死亡之共同原因而有因果關係，是被告戊○○應與被告丙○○負連帶賠償責任。爰依民法第184條、第185條第1項前段
    、第2段、第188條、第192條、第194條第1項規定提起本件
    訴訟，請求被告等連帶賠償原告等所受之損害。
　㈣並聲明：
　⒈被告應連帶給付原告甲○○6,202,734元、原告乙○○6,143,233
    元，及自起訴狀繕本送達翌日起至清償日止，按週年利率5％
    計算之利息。
　⒉願供擔保，請准宣告假執行。
二、被告部分：
  ㈠被告丙○○則以：對於系爭車禍發生伊有過失無意見，另對於
    原告甲○○請求喪葬費用亦無意見。並聲明：原告之訴駁回。
  ㈡被告丁○○則以：
　⒈對於被告丙○○之過失行為致王柏諺死亡之事實，以及醫療費
    、喪葬費部分均不爭執。被告丙○○是受伊委託幫伊載運豬肉
    ，就原告等請求之扶養費、精神慰撫金意見如下：
　⑴原告甲○○部分：原告甲○○雖主張有受扶養權利之損害，但未
    舉證證明其有不能維持生活而有受扶養權利之事實，是原告
    甲○○主張其受扶養權利受有損害，尚難認定。倘認原告甲○○
    有受扶養權利，其扶養義務人應為其子女王哲勗、王柏諺及
    配偶即原告乙○○共3人，原告甲○○漏未將原告乙○○同列為法
    定扶養義務人，原告甲○○主張之受扶養金額應除以3，方為
    本件得向被告丁○○請求受扶養費數額，故原告甲○○主張其有
    受扶養權利損害1,457,489元，應無理由。被告丁○○學歷為
    國中畢業，從事屠宰豬隻代工，依豬肉市場之需求而定其收
    入，平均每月收入僅4萬元有餘，尚須扶養母親及子女，原
    告甲○○請求450萬元之精神慰撫金，遠超過被告丁○○經濟所
    能負擔，實屬過高，應酌減至50萬元為適當。
　⑵原告乙○○部分：原告乙○○雖主張有受扶養權利之損害，但未
    舉證證明其有不能維持生活而有受扶養權利之事實。倘認原
    告乙○○有受扶養權利，亦應以其法定扶養義務人即其子女王
    哲勗、王柏諺及配偶即原告甲○○等3人為計算，原告乙○○漏
    未將原告甲○○同列為法定扶養義務人，故原告乙○○主張其有
    受扶養權利損害1,643,233元，應無理由。且請求450萬元之
    精神慰撫金，亦非被告丁○○經濟所能負擔，實屬過高，應酌
    減至50萬元為適當。
　⒉並聲明：
　⑴原告之訴駁回。
　⑵如受不利判決，願供擔保請准宣告免為假執行。
  ㈢被告戊○○則以：對於醫療費及喪葬費部分不爭執。被告丁○○
    曾向他人借名購買車輛，嗣因交通違規次數太多，而不願再
    借名給他，被告丁○○轉而向伊借名登記為名義人，伊
　　並不認識被告丙○○。伊是事後才知悉被告丁○○購買之車輛肇
    事，被告丙○○為被告丁○○之員工，肇事車輛係由被告丁○○交
    予被告丙○○使用，與伊無關。並聲明：原告之訴駁回。
三、本院得心證之理由：
  ㈠被告丙○○未考領自小客車汽車駕駛執照，仍於109年6月20日23
    時13分許，駕駛肇事車輛沿臺南市永康區河堤道路由東往西
    方向行駛，行經永康區鹽洲里編號256號路燈前，本應注意
    該路段之速限為時速40公里、中線劃有分向限制線，不得駛
    入來車之車道內、超越前車應於前車左側保持半公尺以上之
    間隔，而依當時天候晴、夜間有照明、柏油路面乾燥無缺陷
    、無障礙物、視距良好等情，並無不能注意之情事，竟疏未
    注意及此，貿然以約60公里之時速超速行駛，復跨越分向限
    制線欲超越前方由訴外人李沛桓所駕駛之車牌號碼000-0000
    號普通重型機車及陳思涵所駕駛之車牌號碼000-0000號普通
    重型機車。適因對向有車輛駛近，被告丙○○為閃避對向來車
    遂駛回原車道，先與陳思涵所駕駛之上開機車發生碰撞，再
    失控與對向由王柏諺所駕駛之車牌號碼000-0000號普通重型
    機車發生碰撞，致陳思涵、王柏諺均人車倒地，王柏諺則受
    有第2頸椎骨折、顱骨骨折併蜘蛛膜下腔出血及急性硬腦膜
    下出血、左側第4、5肋骨骨折併雙肺挫傷、左肩胛骨骨折等
    傷害，經送醫急救，仍於109年7月6日傷重不治宣告死亡，
    原告甲○○、乙○○為王柏諺之父母；被告丙○○上開行為，業經
    本院刑事庭以110年度交訴字第108號刑事判決認被告汽車駕
    駛人，無駕駛執照駕車，因而過失致人於死，處有期徒刑10
    月確定；又被告丙○○係受被告丁○○僱用載運屠宰後豬隻至市
    場，於載運屠宰後豬隻途中發生系爭車禍；及被告戊○○係肇
    事車輛之登記所有權人等節，有原告之全戶戶籍謄本、王柏
    諺之繼承系統表、臺灣臺南地方檢察署（下稱臺南地檢署）
    相驗屍體證明書、臺南市車輛行車事故鑑定委員會南鑑0000
    000案鑑定意見書、道路交通事故現場圖、奇美醫療財團法
    人奇美醫院（下稱奇美醫院）診斷證明書、本院110年度交
    訴字第108號刑事判決、臺南地檢署檢察官起訴書、汽車車
    主歷史查詢、汽車車籍查詢、汽車異動歷史查詢在卷可稽（
    附民卷第11-15、25-29、49頁、新司簡調卷第17-21、23-26
    、33-37頁），並經本院依職權調取上開刑事案件卷宗核閱
    無訛，此部分事實應堪認定。
  ㈡按因故意或過失，不法侵害他人之權利者，負損害賠償責任
    ；違反保護他人之法律，致生損害於他人者，負賠償責任。
    但能證明其行為無過失者，不在此限；數人共同不法侵害他
    人之權利者，連帶負損害賠償責任；造意人及幫助人，視為
    共同行為人；受僱人因執行職務，不法侵害他人之權利者，
    由僱用人與行為人連帶負損害賠償責任；不法侵害他人致死
    者，對於支出醫療及增加生活上需要之費用或殯葬費之人，
    亦應負損害賠償責任。被害人對於第三人負有法定扶養義務
    者，加害人對於該第三人亦應負損害賠償責任；不法侵害他
    人致死者，被害人之父、母、子、女及配偶，雖非財產上之
    損害，亦得請求賠償相當之金額，民法第184條第1項前段、
    第2項、第185條第1項前段、第2項、第188條第1項前段、第
    192條第1項、第2項、第194條分別定有明文。又民法第188
    條僱用人責任之規定，係為保護被害人而設，就受僱人之範
    圍，應從寬解釋，不以事實上有僱傭契約為限，凡外觀上可
    令人察知行為人係為他人服勞務而受其監督者，均係受僱人
    。另就執行職務行為之範圍，亦應包括職務上、職務上予以
    機會、與執行職務之時間或處所有密切關係，而在客觀上足
    認與其執行職務有關之行為（最高法院100年度台上字第3號
    裁判要旨參照）。經查：
　⒈被告丙○○於上開時、地，無照駕駛肇事車輛，超速行駛、跨
    越分向限制線，超越前車未保持半公尺以上之間隔等違規行
    為，致先與陳思涵所駕駛之車牌號碼000-0000號普通重型機
    車發生碰撞，再失控撞及王柏諺騎乘之車牌號碼000-0000號
    普通重型機車，造成王柏諺傷重不治，其對於系爭車禍之發
    生顯有過失，且其過失行為與王柏諺死亡之結果間具相當因
    果關係甚明。準此，被告丙○○應負侵權行為損害賠償責任，
    堪以認定。
　⒉被告丁○○雖辯稱被告丙○○僅係受其委託幫其載運豬肉云云，
    惟被告丁○○從事屠宰豬隻代工，肇事車輛係其以被告戊○○名
    義購買，並由其交予被告丙○○使用，以載運屠宰後之豬隻交
    給訂購之市場攤販，而被告丙○○係在載運至市場途中發生系
    爭車禍，客觀上即具備為受被告丁○○所僱用，為其服勞務，
    並受其監督之外觀，依前揭之說明，堪認被告丙○○為被告丁○○之受僱人，是被告丁○○抗辯被告丙○○僅係受其委託載運豬
    肉云云，即無足採。被告丙○○受僱於被告丁○○駕駛肇事車輛
    載運肉品執行職務時，因超速行駛、跨越分向限制線，超越
    前車未半公尺以上之間隔等違規行為，致發生系爭車禍，其
    僱用人即被告丁○○自應與被告丙○○負連帶賠償責任。
　⒊原告另主張被告戊○○明知被告丙○○無駕駛執照，仍出借其名
    義購買之肇事車輛，將肇事車輛交予被告丙○○使用，是違反
    保護他人法律之幫助行為，與被告丙○○之過失侵權行為，均
    為王柏諺死亡之共同原因，應與被告丙○○負連帶賠償責任云
    云。被告戊○○則辯稱其僅係肇事車輛之登記名義人，肇事車
    輛實際上並非其所有，而是被告丁○○借用伊名義購買，亦非
    其將肇事車輛交予被告丙○○使用等語。查被告丁○○於本院審
    理中已自陳：因為監理機關規定1個人名下不能登記2輛貨車
    ，所以伊才向被告戊○○借名去購買肇事車輛，肇事車輛平時
    都是伊交予被告丙○○使用，被告戊○○不知道肇事車輛有交予
    被告丙○○使用等語（本院卷第64頁），核與被告戊○○所辯係
    被告丁○○借用其名義登記為肇事車輛所有人，亦非其將肇事
    車輛交予被告丙○○使用等語相符，堪信被告戊○○所辯屬實。
    被告戊○○既非肇事車輛之實際所有權人，自無出借肇事車輛
    予被告丙○○使用之情事；又肇事車輛係被告丁○○交予被告丙○○使用，且被告戊○○與被告丙○○間亦不相識，難認被告戊○○
    有明知被告丙○○無駕駛執照仍將肇事車輛借予他使用之情。
    且原告等並未舉證說明被告戊○○借名登記之行為，與系爭車
    禍之發生間有何相當因果關係，尚難認被告戊○○對系爭車禍
    事故之發生亦有過失。是原告等依民法第185條規定請求被
    告戊○○與被告丙○○負連帶賠償責任，洵非有據。
  ㈢茲就原告等請求細目之准駁，詳述如下：
　⒈醫療費、喪葬費部分：
　　原告甲○○主張車禍事故發生後其為王柏諺支出醫療費13,045
    元、喪葬費232,200元，並提出喪葬費用收據、喪葬費匯款
    單、納骨堂使用收入收據、寄棺費、喪儀代辦服務費、火化
    費之統一發票、奇美醫院收據為證（附民卷第31-47頁）並
    為被告丙○○、丁○○所不爭執（本院卷第64、94頁），而此等
    費用之支出核屬被害人王柏諺送醫急救、住院及安葬之必要
    費用，原告甲○○請求被告丙○○、戊○○連帶賠償醫療費13,045
    元、喪葬費232,200元，均應予准許。
　⒉扶養費部分：
　⑴按左列親屬，互負撫養之義務：一、直系血親相互間；負撫
    養義務者有數人而其親等同一時，應各依其經濟能力，分擔
    義務；受扶養權利者，以不能維持生活而無謀生能力者為限
    、前項無謀生能力之限制，於直系血親尊親屬，不適用之；
    扶養之程度，應按受扶養權利者之需要，與負扶養義務者之
    經濟能力及身分定之，民法第1114條第1款、第1115條第3項
    、第1117條、第1119條分別定有明文。是直系血親尊親屬，
    如不能以自己財產維持生活者，即有受扶養之權利，不以無
    謀生能力為必要。又直系血親尊親屬，如能以自己財產維持
    生活者，自無受扶養之權利；易言之，直系血親尊親屬受扶
    養之權利，仍應受不能維持生活之限制（最高法院86年度台
    上字第3173號裁判同此意旨）。而所稱不能維持生活，主要
    係指受扶養權利者之財力、財產狀況而言。又夫妻互負扶養
    之義務，其負扶養義務之順序與直系血親卑親屬同，其受扶
    養權利之順序與直系血親尊親屬同，民法第1116條之1亦有
    明文。而扶養費之支出，係依時日之經過漸次給付，倘被害
    人請求為一次給付，應依霍夫曼式計算法按週年利率百分之
    5扣除中間利息。
　⑵原告甲○○為被害人王柏諺之父，係60年5月14日生，有原告全
    戶戶籍謄本在卷可憑（附民卷第11頁），於王柏諺死亡時即
    109年7月6日，年齡為49歲。而原告甲○○自陳其現職貨運司
    機，月收入約13至14萬元（本院卷第47、65頁），名下有房
    屋1棟、田賦1筆、土地2筆等財產，財產總額達7,938,000元
    ，有稅務電子閘門財產所得調件明細表附卷可參，依行政院
    主計總處所公布之108年、109年臺南市平均每人月消費支出
    為20,114元、21,019元，且其請求扶養費1,457,489元，尚
    低於其財產總額。故原告甲○○顯然能以其收入及財產維持生
    活，應無受王柏諺扶養之權利。是原告甲○○主張其對王柏諺
    有請求扶養之權利，請求被告丙○○、丁○○連帶賠償扶養費1,
    457,489元，尚屬無據。
  ⑶原告乙○○為被害人王柏諺之母，係65年1月22日生，有原告全
    戶戶籍謄本在卷可憑（附民卷第11頁），於王柏諺死亡時即
    109年7月6日，年齡為44歲，名下財產僅有汽車2輛，108、1
    09年度課稅所得收入為680,951元、649,472元，有稅務電子
    閘門財產所得調件明細表附卷可參，與其自陳月收入約55,0
    00元至6萬元（本院卷第47頁）相當。又依內政部統計處公
    布之109年度臺南市女性簡易生命表估計，原告乙○○尚有餘
    命40.83年，參酌勞動基準法第54條第1項第1款規定強制退
    休之65歲，可認原告乙○○於65歲退休年齡後難再從事職業之
    勞動，而無工作收入，且自有財產亦不足持以維生，是原告
    乙○○主張其自年滿65歲起至餘命終了止，有受王柏諺扶養之
    權利乙節，應屬可採。而原告乙○○自年滿65歲起之受扶養年
    限為19.83年【計算式：40.83－(65－44)＝19.83】，除其子王
    柏諺外，尚有配偶即原告甲○○及另一名子女王哲勗（86年生
    ），法定扶養義務人共有3人，是王柏諺之扶養義務應為3分
    之1，原告乙○○主張王柏諺對其應負2分之1之扶養義務云云
    ，尚非可採。而扶養之高低，應斟酌扶養人之經濟能力、受
    扶養人之需要，依行政院主計總處所公布之109年度臺南市
    平均每人每月消費支出為21,019元（即每人每年252,228元
    ；計算式：21,019×12＝252,228），準此，依霍夫曼式計算
    法扣除中間利息（首期給付不扣除中間利息），原告乙○○得
    請求被告丙○○、丁○○連帶賠償之扶養費共計應為1,179,493
    元【計算方式：〈252,228×13.00000000+(252,228×0.83)×(1
    4.00000000-00.00000000)〉÷3=1,179,492.0000000000。〈其
    中13.00000000為年別單利5％第19年霍夫曼累計係數，14.00
    000000為年別單利5％第20年霍夫曼累計係數，0.83為未滿一
    年部分折算年數之比例(19.83[去整數得0.83])。採四捨五
    入，元以下進位〉】，逾此範圍之請求，應屬無據。
　⒊精神慰撫金部分：
　　按慰撫金之核給標準，應斟酌雙方身分、地位及經濟狀況及
    其他各種情形核定之（最高法院76年台上字第1908號判例要
    旨參照）。被害人王柏諺因系爭車禍死亡，而原告等為王柏
    諺之父母，渠等精神上受有相當之痛苦，自屬必然，從而原
    告等請求精神慰撫金，自屬正當。而原告甲○○為高職畢業，
    現為大貨車司機，每月收入約13至14萬元，已婚，尚有1名
    成年兒子，108年度無課稅所得收入，109年度課稅所得收入
    為1,122元，名下有房屋1棟、田賦1筆、土地2筆等財產；原
    告乙○○為高中畢業，現任職於華美光學科技股份有限公司，
    擔任生管專員，月收入約5、6萬元，已婚，尚有1名成年兒
    子，108、109年度課稅所得收入分別為680,951元、649,472
    元，名下有汽車2輛之財產；被告丙○○為國中畢業，系爭車
    禍發生時為送貨員，月收入約3萬多元，目前在監執行，無
    收入，已婚，有4名子女，其中一名尚未成年，108、109年
    度無課稅所得收入，名下有汽車1輛之財產；被告丁○○為國
    小畢業，現為肉商，月收入不穩定，已婚，有4名子女，均
    已成年，108、109年度課稅所得收入分別為126,633元、714
    ,320元，名下有房屋2棟、土地2筆、汽車4輛等情，業據兩
    造陳明在卷，並有原告甲○○之汽車貨運業接受自備車輛靠行
    服務契約書、原告乙○○之服務證明書在卷可憑（本院卷第53
    -57頁），復經本院依職權調閱兩造稅務電子閘門財產所得
    調件明細表附卷可憑。本院審酌原告等經此侵權行為所受之
    精神上痛苦、對於生活秩序之影響程度，以及兩造之身分、
    地位、教育程度、家庭經濟狀況等一切情狀，因而認原告等
    主張非財產上損害之精神慰撫金各450萬元尚屬過高，認為
    原告等請求精神慰撫金各以180萬元為允當。
　㈣又保險人依本法規定所為之保險給付，視為被保險人損害賠
    償金額之一部分；被保險人受賠償請求時，得扣除之，強制
    汽車責任保險法第32條定有明文。本件原告甲○○、乙○○已依
    強制汽車責任保險法相關規定，各自領取強制汽車責任保險
    金1,015,374元、1,015,373元，此有原告乙○○之存摺封面及
    內頁影本附卷可查（本院卷第49-51頁），是此部分金額應
    予扣除。基上，原告甲○○得請求被告丙○○、丁○○連帶給付2,
    045,245元（即醫療費13,045元+喪葬費232,200元+精神慰撫
    金180萬元），扣除其因系爭車禍事故已受領之強制汽車責
    任保險給付後，原告甲○○得請求被告丙○○、丁○○連帶賠償之
    金額應為1,029,871元【計算式：2,045,245-1,015,374＝1,0
    29,871】。而原告乙○○得請求被告丙○○、丁○○連帶給付2,97
    9,493元（即扶養費1,179,493元+精神慰撫金180萬元），扣
    除其因系爭車禍事故已受領之強制汽車責任保險給付後，原
    告乙○○得請求被告丙○○、丁○○連帶賠償之金額應為1,964,12
    0元【計算式：2,979,493-1,015,373＝1,964,120】。
四、綜上，原告等依侵權行為之法律關係，請求被告丙○○、丁○○
    連帶給付原告甲○○1,029,871元、原告乙○○1,964,120元，及
    自起訴狀繕本送達被告丙○○之翌日即110年8月31日起、被告
    丁○○之翌日即110年9月14日起，均至清償日止，按週年利率
    5％計算之利息為有理由，應予准許；逾此部分之請求，為無
    理由，應予駁回。
五、本件事證已臻明確，兩造其餘主張、陳述及所提之證據暨攻
    擊防禦方法，核與判決結果不生影響，爰不逐一論述，併此
    敘明。
六、本件係刑事附帶民事訴訟，由合議庭裁定移送民事庭之事件
    ，依刑事訴訟法第504條第2項之規定，免納裁判費，故本件
    無應確定之訴訟費用額。惟訴訟費用部分，雖無兩造應負擔
    之費用額，然本件原告之請求一部勝訴，一部敗訴，仍應為
    訴訟費用負擔之諭知，併此敘明。
七、本判決原告勝訴部分，係就民事訴訟法第427條規定適用簡
    易程序所為被告敗訴之判決，依同法第436條第2項準用第38
    9條第1項第3款規定，應依職權宣告假執行，原告聲請就勝
    訴部分願供擔保為假執行，即無必要。另依被告丁○○之聲請
    及職權，依同法第392條第2項規定，宣告被告丙○○、丁○○如
    為原告等分別預供擔保後，得免為假執行。至原告敗訴部分
    ，其假執行之聲請失所附麗，應予駁回。
八、結論：本件原告之訴為一部有理由、一部無理由。爰依民事
    訴訟法第436條第2項、第79條、第85條第2項、第389條第1
    項第3款、第392條第2項，判決如主文。                 
     
中　　華　　民　　國　　111 　年　　7 　　月　　28　　日
                    新市簡易庭  法  官  曾仁勇 
以上正本係照原本作成。
如不服本判決，應於判決送達後20日內，向本院提出上訴狀並表
明上訴理由，如於本判決宣示後送達前提起上訴者，應於判決送
達後20日內補提上訴理由書（須附繕本）。
如委任律師提起上訴者，應一併繳納上訴審裁判費。
中　　華　　民　　國　　111 　年　　7 　　月　　28　　日
                               書記官  吳佩芬